# 有限责任公司股改相关问题

提问人：alfyyq123 时间：2021-07-28 16:56:35
陈版好，
请教一下，有限责任公司转股份有限公司权益科目的会计处理，是否需要把盈余公积和未分配利润转为资本公积呢? 谢谢。

回答人：chenyiwei
需要。这样一方面是体现为“以经审计的账面净资产整体折股”，另一方面也是避免将基准日的折股净资产再分配给股东，影响折股净资产的完整性。

提问人：yizhixiaobai 时间：2021-08-25 12:09:16
@chenyiwei 借用这位朋友的贴子也想请教陈版一个问题：
关于股改净资产折股一贯是将扣除专项储备的净资产大于股本的部分全部转入资本公积，这种处理方式有没有成文的规定条文支持呢。突然想到一直是这么处理的，但还不知道这种处理方式的明确依据，还请陈版主解惑，谢谢

回答人：chenyiwei
主要因为专项储备有特殊用途，其会计处理也有特殊性。

提问人：yizhixiaobai 时间：2021-08-30 08:05:08
谢谢陈版！其实我想问的不光是扣除专项储备，也是想问一下差额部分全部转入资本公积的处理依据，虽然一直是这么做的，但不知道具体的法律或准则层面的依据是什么。

回答人：chenyiwei
差额部分全部转入资本公积是为了防止以后再对这部分折股净资产分配给股东，保证折股净资产的完整性。